---
title: "Chi-Cuadrado"
author: "Paúl Arévalo"
date: "2024-07-04"
output: 
  pdf_document:
    extra_dependencies: ["fvextra"]
    includes:
      in_header: header.tex
---


Vamos a crear una tabla de contingencias, la cual es una tabla bidimensional que muestra las frecuencias
observadas y esperadas para cada categoría. En este caso, la tabla tendrá dos filas (para las categorías A, B
y C) y dos columnas (para las frecuencias observadas y esperadas).

```{r}
Deficiente <- c(5, 20)
Regular <- c(11, 32)
Bueno <- c(7, 3)
cuadro3 <- data.frame(Deficiente, Regular, Bueno)
rownames(cuadro3) <- c("UCuenca", "UDA")
cuadro3
```

```{r}
library("gplots")
```

```{r}
comotabla <- as.table(as.matrix(cuadro3))
comotabla
```

```{r}
balloonplot(t(comotabla),
  main = "Nuestros resultados", xlab = "", ylab = "",
  label = TRUE, show.margins = FALSE, dotsize = 15
)
```

```{r}
# Prueba Chi-Cuadrado
prueba_chi_cuadrado <- chisq.test(cuadro3)
```

```{r}
# Imprimir resultados
print(prueba_chi_cuadrado)
```

En este ejemplo, el valor p (0.009603) es menor que el nivel de significancia (0.05). Esto significa que se
rechaza la hipótesis nula y se acepta la hipótesis alternativa.

```{r}
prueba_chi_cuadrado$observed
```

```{r}
prueba_chi_cuadrado$expected
```